【裁判字號】    97,審易,1942
【裁判日期】    980423
【裁判案由】    毒品危害防制條例
【裁判全文】
臺灣桃園地方法院刑事判決            97年度審易字第1942號
公  訴  人  臺灣桃園地方法院檢察署檢察官
被      告  甲○○
指定辯護人  本院公設辯護人  陳瑞明
上列被告因違反毒品危害防制條例案件，經檢察官提起公訴（97
年度毒偵字第5222號），本院判決如下：
    主  文
甲○○施用第二級毒品，累犯，處有期徒刑柒月。
    事  實
一、甲○○前有竊盜、違反妨害兵役治罪條例、偽造文書、違反
    廢止前麻醉藥品管理條例、違反毒品危害防制條例、贓物、
    偽造有價證券等前科，其中曾受下列罪刑宣告及刑之執行完
    畢情形：
  (一)於民國89年間，因違反毒品危害防制條例案件，經臺灣臺北
    地方法院以90年度簡上字第57號判決判處有期徒刑6 月確定
    ，又於同年間，因贓物及竊盜案件，經臺灣臺北地方法院分
    別以91年度簡字第1326號判決、91年度簡字第1537號判決，
    各判處有期徒刑6 月、6 月確定，前開3 罪嗣經臺灣臺北地
    方法院以91年度聲字第1519號裁定應執行有期徒刑1 年3 月
    確定。另於91年間因違反毒品危害防制條例案件，經臺灣高
    等法院以91年度上易字第1600號判決判處有期徒刑6 月確定
    ，與上開數罪接續執行，而於92年9 月30日假釋出監併付保
    護管束，於93年1 月29日假釋期滿未經撤銷假釋，未執行之
    刑以已執行完畢論。
  (二)再於90年間，因贓物及竊盜案件，經臺灣高等法院以92年度
    上易字第3190號判決分別判處有期徒刑8 月、9 月，應執行
    有期徒刑1 年2 月確定。前揭贓物及竊盜案件，與上開臺灣
    高等法院91年度上易字第1600號判決所示罪刑，因合於數罪
    併罰要件，經臺灣高等法院於93年7 月12日以93年度聲字第
    468 號裁定應執行有期徒刑1 年4 月確定，刑期自93年9 月
    10日起算，於94年7 月9 日縮刑期滿執行完畢。
  (三)復於93年間，因違反毒品危害防制條例案件，經臺灣高等法
    院以94年度上訴字第1321號判決分別判處有期徒刑8 月、7
    月，應執行有期徒刑1 年1 月確定，同年間，又因偽造有價
    證券案件，經臺灣士林地方法院以94年度簡字第93號判決判
    處有期徒刑3 月確定，同年間，再因偽造文書及竊盜案件分
    別經臺灣板橋地方法院及臺灣臺北地方法院判決判處有期徒
    刑6 月、6 月確定，前開數罪繼經臺灣臺北地方法院以96年
    度聲減字第204 號裁定減刑並定應執行有期徒刑1 年1 月確
    定。另於95年間，因違反毒品危害防制條例案件，經臺灣臺
    北地方法院以95年度易字第1254號判決判處有期徒刑4 月確
    定，並經臺灣臺北地方法院以96年度聲減字第204 號裁定減
    為有期徒刑2 月確定，與前揭有期徒刑1 年1 月接續執行，
    於96年8 月10日縮刑期滿執行完畢（均構成累犯）。
二、被告另曾於88年間因施用毒品案件，經臺灣士林地方法院88
    年度毒聲字第2599號裁定送觀察、勒戒後，認無繼續施用毒
    品之傾向，於89年1 月4 日執行完畢釋放出所，並由臺灣士
    林地方法院檢察署檢察官於88年12月29日，以88年度毒偵字
    第1259號為不起訴處分確定。復於89年間因施用毒品案件，
    經臺灣臺北地方法院以89年度毒聲字第1953號裁定送觀察、
    勒戒後，認有繼續施用毒品之傾向，再經臺灣臺北地方法院
    以89年度毒聲字第2970號裁定令入戒治處所施以強制戒治，
    於91年5 月28日強制戒治期滿，該次施用毒品犯行並經臺灣
    臺北地方法院以90年度簡上字第57號判決判處有期徒刑6 月
    確定。復於前開強制戒治執行完畢後5 年內因施用毒品案件
    ，經臺灣臺北地方法院以91年度易字第543 號判決判處有期
    徒刑4 月，繼經臺灣高等法院以91年度上易字第1600號將原
    判決撤銷並改判有期徒刑6 月確定。詎猶未能戒除毒癮，明
    知安非他命係業經公告列為毒品危害防制條例第2 條第2 項
    第2 款之第二級毒品，不得非法持有、施用，竟基於施用第
    二級毒品安非他命之犯意，於97年6 月17日凌晨0 時許，在
    桃園縣龜山鄉○○○路麥當勞廁所內，施用第二級毒品安非
    他命1 次。嗣於97年6 月18日11時許，在桃園縣龜山鄉○○
    ○路123 號因竊盜案件為警查獲，又因其列屬毒品人口，經
    其同意採尿送驗而查悉上情。
三、案經桃園縣政府警察局龜山分局報告臺灣桃園地方法院檢察
    署檢察官偵查起訴。
    理  由
一、本案被告甲○○所犯係刑事訴訟法第376 條第1 款最重本刑
    為3 年以下有期徒刑之罪，其於準備程序中就被訴事實為有
    罪之陳述，爰依刑事訴訟法第284 條之1 規定獨任進行審判
    程序。
二、按傳聞法則之重要理論依據，在於傳聞證據未經當事人之反
    對詰問予以核實，乃予排斥，惟若當事人已放棄對原供述人
    之反對詰問權，於法院審判時表明同意該等傳聞證據可作為
    證據，基於證據資料愈豐富，愈有助於真實發現之理念，並
    貫徹刑事訴訟法修法加重當事人進行主義之精神，確認當事
    人對於證據能力有處分權之制度，傳聞證據經當事人同意作
    為證據，法院認為適當者，亦得為證據。另當事人於調查證
    據時，對於傳聞證據表示「沒有意見」、「不用再傳喚詰問
    」，而未於言詞辯論終結前聲明異議，應視為已有將該等傳
    聞證據採為證據之同意，此刑事訴訟法第159 條之5 定有明
    文。本案被告於本院審理程序中已表示對卷內人證、書證、
    物證之證據能力均無意見，本院審理時，被告對於被告以外
    之人於審判外之陳述之證據能力並未表示意見，迄本院辯論
    終結前，被告亦未爭執本案證據之證據能力，依刑事訴訟法
    第159 條之5 第2 項之規定，應視為被告已同意本案相關之
    傳聞證據均可作為證據，本院斟酌本案卷內之證據並非非法
    取得，亦無證明力明顯過低之情形，且經本院於審判期日依
    法進行證據之調查、辯論，被告於訴訟上之程序權，已受保
    障，前揭各該證據，均得採為證據。
三、訊據被告甲○○對其於上揭時、地，施用第二級毒品安非他
    命之犯罪事實坦承不諱。而員警查獲被告後所採集之尿液檢
    體，經送請台灣檢驗科技股份有限公司以酵素免疫分析法初
    步檢驗，再佐以氣相層析質譜儀分析法確認檢驗結果確呈安
    非他命類陽性反應，此有桃園縣政府警察局龜山分局被採尿
    人尿液暨毒品真實姓名與編號對照表暨台灣檢驗科技股份有
    限公司濫用藥物檢驗報告各1 份附卷可稽，而以氣相層析質
    譜儀作藥物及其代謝產物之定性及定量分析，幾乎不會有偽
    陽性反應產生，為毒品檢驗學之常規，亦為本院辦理相關違
    反毒品危害防制條例案件所知悉，上開檢驗結果當足以認定
    為真實，足見被告上開自白確與事實相符，應堪採信。綜上
    所述，本件事證明確，被告上揭犯行堪以認定，應予依法論
    科。
四、核被告所為，係犯毒品危害防制條例第10條第2 項之施用第
    二級毒品安非他命罪。其施用前持有第二級毒品之低度行為
    ，為其施用第二級毒品之高度行為所吸收，不另論罪。查被
    告前有如事實欄所載之犯罪科刑執行情形，有臺灣桃園地方
    法院檢察署刑案資料查註紀錄表、臺灣高等法院被告前案紀
    錄表各1 份在卷可參，被告於前案執行完畢後5 年內故意再
    犯本件有期徒刑以上之罪，為累犯，應依刑法第47條第1 項
    之規定加重其刑。爰審酌被告因施用毒品案，前經觀察、勒
    戒及強制戒治後，復因施用毒品案，迭經檢察官依法訴追及
    法院判刑，仍不知悔改、警惕，猶繼續施用毒品，惟此乃自
    戕行為且被告犯後已坦承悔悟等一切情狀，量處如主文所示
    之刑，以資懲儆。
據上論斷，應依刑事訴訟法第284 條之1 、第299 條第1 項前段
，毒品危害防制條例第10條第2 項、刑法第11條前段、第47條第
1 項，判決如主文。
本案經檢察官潘怡華到庭執行職務。
中    華    民    國    98    年    4     月    23    日
                  刑事庭  法  官  徐  培  元
以上正本證明與原本無異。
如不服本判決應於收受判決後10日內向本院提出上訴書狀，並應
敘述具體理由。其未敘述上訴理由者，應於上訴期間屆滿後20日
內向本院補提理由書 (均須按他造當事人之人數附繕本)「 切勿
逕送上級法院」。
                          書記官  張  筆  隆
中    華    民    國    98    年    4     月    23    日
附錄論罪科刑依據之法條：
毒品危害防制條例第十條第二項
施用第二級毒品者，處三年以下有期徒刑。


司法院資訊處製作；財團法人民間司法改革基金會備份。
